【裁判字號】    99,台抗,226
【裁判日期】    990312
【裁判案由】    殺人未遂等罪延長羈押
【裁判全文】
最高法院刑事裁定              九十九年度台抗字第二二六號
抗  告  人  黃俊允
上列抗告人因殺人未遂等罪案件，不服台灣高等法院中華民國九
十九年一月八日延長羈押之裁定（九十八年度上更(一)字第四八０
號），提起抗告，本院裁定如下：
    主  文
抗告駁回。
    理  由
按被告究竟有無刑事訴訟法第一百零一條、第一百零一條之一所
規定之羈押要件，應否羈押，以及羈押後其羈押原因是否仍然存
在，有無繼續羈押之必要，事實審法院本得斟酌訴訟進行程度及
其他一切情形而認定，故受羈押之被告除確有刑事訴訟法第一百
十四條所列情形之一者外，其應否羈押或延長羈押，事實審法院
自有認定裁量之權，苟無濫用其權限之情形，即不得任意指為違
法。本件原裁定以：抗告人黃俊允因殺人未遂等罪，前經訊問後
，認其涉犯上開之罪，嫌疑重大，有刑事訴訟法第一百零一條第
一項第三款之情形，非予羈押顯難進行審判，而有羈押之必要，
於民國九十八年十月二十日起執行羈押三個月，至九十九年一月
十九日即將屆滿。依原審訴訟進行之程度，及為保全將來之刑事
審判及執行能順利進行，前述羈押原因仍然存在，有繼續羈押之
必要。況抗告人曾因違反麻醉藥品管理條例、毒品危害防制條例
、強盜案件，經判處罪刑，有被告前案紀錄表一份在卷可憑，其
猶不知警惕自己，尊重他人，竟藉言索債，攜帶制式槍、彈至被
害人陳詠絮、黃意成經營之油漆店，恐嚇要求交付財物，並為求
逃脫，在遊戲場前朝被害人郭錦源之腰部射擊，對社會治安危害
甚鉅，顯見其對法律服從性甚低，犯後對犯行矢口否認，未見悔
意，態度不佳，若最後判決結果非其所預期之罪刑，尚難期待抗
告人能服膺法院判決結果，其逃亡之誘因也隨之增加，並有刑事
訴訟法第一百零一條第一項第一款有事實足認有逃亡之虞情形，
非予羈押難以確保審判、執行程序之順利進行，尚有繼續羈押之
必要，而裁定自九十九年一月二十日起延長羈押二月。經核於法
並無違誤。抗告意旨略稱：抗告人所涉上開案件，原審已於九十
九年一月八日審理完畢，並定期宣判，抗告人自始否認公訴人所
指犯行，況全案前經本院發回更審，真相尚未釐清，不得率予延
押等語。惟查原裁定係以抗告人涉犯殺人未遂等罪，嫌疑重大，
且有事實足認有逃亡之虞情形，非予羈押顯難進行審判，及確保
嗣後執行之順利進行，而有繼續羈押之必要，予以延長羈押。抗
告意旨徒憑己見，就原審職權之適法行使及原裁定已說明之事項
，任意指摘，非有理由，應予駁回。
據上論結，應依刑事訴訟法第四百十二條，裁定如主文。
中    華    民    國  九十九  年    三    月   十二   日
                      最高法院刑事第三庭
                          審判長法官  林  增  福  
                                法官  張  清  埤  
                                法官  陳  世  雄  
                                法官  何  菁  莪  
                                法官  王  居  財  
本件正本證明與原本無異
                                      書  記  官  
中    華    民    國  九十九  年    三    月   十六   日
                                                      K

司法院資訊處製作；財團法人民間司法改革基金會備份。
